臺灣臺北地方法院交通事件裁定　　　　　　　　　　九十三年度交聲字第七一五號
　　原處分機關　臺北市交通事件裁決所
　　受處分人　　甲○○
右列受處分人因違反道路交通管理處罰條例案件，對於臺北市交通事件裁決所中華民
國九十三年六月九日所為之處分（原處分案號：北市裁三字第裁二二—一Ａ0000
000、二二—一Ａ0000000號），聲明異議，本院裁定如左：
        主  文
異議駁回。
        理  由
一、按交岔路口、公共汽車招呼站十公尺內、消防栓、消防車出入口五公尺內不得臨
    時停車，道路交通安全規則第一百十一條第一項第二款定有明文；又按汽車駕駛
    人停車時，在禁止臨時停車處所停車者，處新臺幣（下同）六百元以上一千二百
    元以下罰鍰，道路交通管理處罰條例第五十六條亦有明文。
二、本件受處分人即異議人甲○○於九十三年三月十八日上午十時三十分許迄下午二
    時五分，將駕駛之車號六Ａ—五五三○號自用小客車在臺北市○○○路○段二五
    三巷三八號前停車時，竟將停放於交岔路口十公尺內畫有紅線路段，遇臺北市停
    車管理處交通助理員認為受處分人違反道路交通管理處罰條例第五十六條第一項
    第一款規定（原記載為在畫有紅線路段停車），分別於同日上午十時三十分、下
    午二時五分許分別掣二單舉發，經裁罰後，受處分人於到案日期前向原處分機關
    提出申訴，經舉發單位即臺北市停車管理處調查結果，仍認受處分人有前開「在
    禁止臨時停車處所停車」之違規行為，原處分機關乃依前揭道路交通管理處罰條
    例第五十六條第一項第一款規定於九十三年六月九日分別裁處罰鍰九百元（總計
    一千八百元）。
三、訊據受處分人就其駕駛之車號六Ａ—五五三○號自用小客車於前揭時地停放等事
    實，固坦承不諱，惟仍矢口否認有任何違反道路交通管理處罰條例規定之行為，
    辯稱：(一)現場係餐飲店門前，因轉彎處另有車輛停放，迄下午停放車輛處時，方
    發現停放位置為紅線區域，況為何同一巷弄右邊可停放車輛、左邊不可停放？懷
    疑係店家為免他人車輛停放店門影響營生，方將紅線加長至店門？實際只要停放
    位置未重大阻礙交通行進，應屬合法範圍；(二)何以相隔三小時，竟遭連續開單告
    發？為何不督促車主違規事實？云云。經查：
  (一)受處分人於前開二時間其所有之車號六Ａ—五五三○號自用小客車停放於臺北市
    ○○○路一段二五三巷三八號前丁字型交岔路口十公尺內等情，除據受處分人坦
    承不諱外，且經臺北市停車管理處查證明確，並有彩色舉發照片二幀、臺北市停
    車管理處九十三年五月五日北市停四字第○九三三三二一二三○○號函附卷可佐
    ，故受處分人於交岔路口十公尺內禁止臨時停車處所停車違規事實已臻明確，堪
    以認定。
  (二)再由舉發照片影本中即可明顯知悉：車號車輛停放於交岔路口十公尺內，車輛停
    放後，駕駛人由駕駛座下車即可踩踏現場繪製之紅線區，並無任何物品遮蔽紅線
    等情明確，而該點並經臺北市交通管制工程處劃有清晰之紅色實線標線，甫於九
    十三年二月二十五日補劃等事實，業經本院函詢交通標線繪製權責機關即臺北市
    交通管制工程處屬實，有臺北市交通管制工程處九十三年十一月十六日北市交工
    程字第○九三三三五三三八○○號函及附件在卷可稽。況受處分人停放車輛處係
    交岔路口十公尺內，為轉彎車輛行進時安全所必需，本即屬禁止臨時停車處，無
    待繪製紅色實線標線，受處分人為合法考領駕照之人，豈有不知之理？受處分人
    空言辯解：紅線並未清晰、可能為店家私下劃製，並非不能停車云云，委無足採
    。
  (三)按道路交通管理處罰條例第八十五條之一規定，依據第七條之二之逕行舉發案件
    有「逕行舉發汽車有第五十六條第一項規定之情形，而駕駛人不在場或未能將車
    輛移置每逾二小時者」，得連續舉發。而本件舉發違規時間分別係「九十三年三
    月十八日上午十時三十分」、「九十三年三月十八日下午二時五分」，二件雖屬
    同一地點之違規，但二件相隔舉發違規時間已逾二小時，於駕駛人不在場、並未
    能將車輛移置之情形下，本得連續舉發。則受處分人辯稱：何以連續舉發云云，
    亦屬無據。
四、綜上所述，原處分機關依行為時之道路交通管理處罰條例第五十六條第一項第一
    款規定連續裁處九百元、九百元罰鍰，核無不合。本件聲明異議為無理由，應予
    駁回。
據上論斷，應依道路交通案件處理辦法第十九條，裁定如主文。
中　　　華　　　民　　　國　　九十三　　年　　 十二 　　月　　　六　　　日
                          臺灣臺北地方法院交通法庭
                                    法  官  郭惠玲
如不服本裁定，應於裁定送達後五日內向本院提出抗告狀。
右正本證明與原本無異。
                                    書記官  鄭雅文
中　　　華　　　民　　　國　　九十三　　年　　 十二 　　月　　 十六 　　日
